# 关于应收账款出表业务，求教陈版主

提问人：qqhu210210 时间：2020-12-09 19:55:00
陈版主，请问如果去年年末，已经将应收账款通过保理业务出表，那还需要在本年计提利息费用吗？谢谢！

回答人：chenyiwei
既然应收账款已经出表（终止确认），则应在终止确认时，一次性确认终止确认损益，在终止确认后不再有利息收入或费用发生。